# 求助老师们一个收入确认的问题

提问人：璀璨的井隅 时间：2021-05-14 16:21:05
之前问过是买产品送设备，但并不是买耗材送办公设备的类型，就是金额没有达到可以算成是融资租赁的那种，而是比方说客户先花 2000 块买我们的设备，需要配合产品使用，然后当他拿我们的产品到 2 万块的时候，我们就把设备的 2000 块返给他，请问新收入准则应该如何确认呢 ？
那如果为了确认设备的收入，我们可以假设客户是先花了 2000 块购买了我们的设备，然后当他购买产品达到 2 万块的时候，就设定返利条件 2000给他，这样子处理是不是会简单很多呢 ？

回答人：chenyiwei
这种情况与“买耗材送办公设备”仍有较多相似之处，可以参照。收到客户的设备款确认为其他应付款，如果最终确认无需返还的，可在确定无需返还时将该 2000 元确认为收入。